臺灣臺北地方法院民事簡易判決
111年度北簡字第6048號
原      告  華南商業銀行股份有限公司

法定代理人  張振芳  
訴訟代理人  許方如  
            賴文智  
被      告  林塏家（即林家揚）


上列當事人間請求清償借款事件，本院於民國111年5月25日言詞
辯論終結，判決如下︰
    主  文
被告應給付原告新臺幣壹拾貳萬肆仟參佰肆拾捌元，及自民國一
百一十一年三月九日起至清償日止，按週年利率百分之一一點九
計算之利息，暨自民國一百一十一年四月九日起至清償日止，其
逾期在六個月以內者，按上開利率百分之十，逾期超過六個月者
，按上開利率百分之二十計算之違約金，每次違約狀態最高連續
收取期數為九期。
訴訟費用新臺幣壹仟參佰參拾元由被告負擔。
本判決得假執行。但被告如以新臺幣壹拾貳萬肆仟參佰肆拾捌元
為原告預供擔保，得免為假執行。
    事實及理由
一、本件依兩造間貸款契約第19條，雙方合意以本院為第一審管
    轄法院，依民事訴訟法第24條規定，本院自有管轄權，合先
    敘明。
二、原告華南商業銀行股份有限公司主張：被告林塏家（即林家揚）於民國105年10月11日向原告借款新臺幣（下同）20萬元，並簽立貸款契約書，約定於110年10月11日到期，分期於每月11日清償本息，利息按週年利率11.9％採機動利率計付，如遲延履行時，除仍按上開週年利率計息外，其逾期6個月以內者，按上開利率10％，逾期6個月以上者，超過6個月部分，按上開利率20％計算之違約金。詎被告僅繳納部分本金75,652元及至111年3月8日止之利息，即未再依約繳款，尚欠本金124,348元未給付，依約被告已喪失期限利益，應即清償所有未償還之全部款項，爰依契約之法律關係，起訴請求，並聲明如主文第1項所示。
三、被告則以：伊有積欠款項，但因伊已1年多沒有工作，且有
    躁鬱症，所以無法清償等語，資為抗辯。
四、得心證之理由：
　㈠經查，本件原告主張被告向其借款，詎被告未依約清償款項
    ，尚有124,348元之欠款及利息、違約金未清償等事實，業
    據其提出貸款契約、放款戶帳號資料查詢申請單、放款交易
    明細查詢申請單等件為證，且為被告所不爭執，堪信原告前
    揭主張為真實。
　㈡按消費借貸之借用人應於約定期限內，返還與借用物種類品
    質、數量相同之物；遲延之債務，以支付金錢為標的者，債
    權人得請求依法定利率計算之遲延利息。但約定利率較高者
    ，仍從其約定利率，民法第478條前段、第233條第1項分別
    定有明文。本件被告尚積欠原告124,348元未依約清償等節
    ，已如前述，揆諸上揭規定，被告自應負清償責任。至被告
    抗辯其因無工作及躁鬱症而無法清償債務云云，惟被告上開
    陳述縱令屬實，亦僅係履行及清償能力之問題，並非其得分
    期或緩期清償之法定原因，不影響其依約應負之清償責任，
    故被告前揭抗辯，尚無足採。
　㈢從而，原告依消費借貸之法律關係，請求被告給付如主文第1
    項所示，為有理由，應予准許。
五、本件係就民事訴訟法第427條第1項訴訟適用簡易程序所為被
    告敗訴之判決，依同法第389條第1項第3款規定，應依職權
    宣告假執行。並依同法第392條第2項、第3項規定，依職權
    宣告被告於執行標的物拍定、變賣前預供擔保，得免為假執
    行。
六、訴訟費用負擔之依據：民事訴訟法第78條，本件訴訟費用額
    ，依後附計算書確定如主文第2項所示金額。
中　　華　　民　　國　　111 　年　　6 　　月　　15　　日
                        臺北簡易庭法  官　陳仁傑

以上正本證明與原本無異。
如不服本判決，應於判決送達後20日內向本庭（臺北市○○區○
○○路0 段000 巷0 號）提出上訴狀。（須按他造當事人之人數
附繕本）。如委任律師提起上訴者，應一併繳納上訴審裁判費。
中　　華　　民　　國　　111 　年　　6 　　月　　15　　日
                                  書記官　黃進傑
  計　算　書
項　　　　目             金 　額（新臺幣）　　   備註
第一審裁判費　　　            1,330元 
合　　　　計　　　            1,330元